META ARFIOLA SUCI

0851-5771-0857 · metaarfiolasuciii@gmail.com · Jl. Masjid Darul Mualimin, Pondok Kacang Timur

ABOUT ME

Saya Meta, perempuan berusia 20 tahun yang berdomisili di daerah Pondok Kacang, Tangerang Selatan. Memiliki pengalaman sebagai Crew FnB selama 2 tahun. Saya adalah seseorang yang perfeksionis dalam pekerjaan, menyelesaikan dengan segera tanpa menunda adalah prioritas saya. Suka belajar hal-hal baru dan menyukai tantangan.

EXPERIENCE

Mixue Indonesia

Crew FnB

Feb 2022 - Present

- Mengingat lebih 25 menu minuman dan membuat 50 100 pesanan pershift sesuai kustomisasi pelanggan
- Menjadi garda terdepan dalam pencatatan order termasuk penawaran 10 jenis menu minuman dan promosi bulanan
- Memastikan kebersihan area makan untuk meningkatkan kepuasan dan kenyamanan pelanggan

Puskesmas Parigi

Asisten Apoteker

Feb 2020 - Mar 2020

- Memberikan pelayanan resep obat yang sesuai dengan standar
- Melakukan peracikan obat
- Memberikan informasi tentang cara penggunaan dan pemakaian obat yang tepat, aman kepada pasien

EDUCATION

SMK Kesehatan Letris Indonesia

Farmasi (Jul 2018 - Jun 2021)

Universitas Pamulana

Teknik Informatika (Sep 2022 - Present)

SKILL

Teliti, Rapi, Mampu bekerja dalam tim, Manajemen waktu, Mampu mengoperasikan POS